臺灣橋頭地方法院刑事附帶民事訴訟判決
　　　　　　　　　　　　　　　　110年度交簡附民字第308號
　
原　　　告　劉○妡　真實姓名年籍詳卷
法定代理人　李○姿　真實姓名年籍詳卷


被　　　告　姚庭汝
 
上列被告因過失傷害案件（本院110 年度交簡字第1457號），經
原告提起附帶民事訴訟，請求損害賠償，本院判決如下：
    主  文
原告之訴駁回及假執行之聲請均駁回。
    事  實
一、原告方面：訴之聲明及陳述如刑事附帶民事起訴狀之聲明狀
    所載，詳如附件所示。
二、被告方面：被告未為任何聲明或陳述，亦未提出任何書狀。
    理  由
一、按因犯罪而受損害之人，於刑事訴訟程序得附帶提起民事訴
    訟，對於被告及依民法負賠償責任之人，請求回復其損害，
    刑事訴訟法第487 條第1 項定有明文。又法院認為原告之訴
    不合法或無理由者，應以判決駁回之，刑事訴訟法第502 條
    第1 項亦有明文。是依刑事訴訟法第487 條第1 項規定，於
    刑事訴訟程序附帶提起民事訴訟者，僅限於起訴及審理之犯
    罪事實侵害個人私權致生損害者，始得為之，否則縱令得依
    其他事由，提起民事訴訟，亦因非屬刑事犯罪而受損害之人
    ，不得於刑事訴訟程序附帶為此請求，其誤為提起者，即係
    原告之訴不合法，應以判決駁回之。
二、原告主張因被告之過失駕駛行為，致受有損害，因而向被告
    訴請損害賠償，惟查：
  （一）本院110 年度交簡字第1457號刑事案件及判決之犯罪事
        實係：李○姿於民國109年5月11日17時30分許，騎乘車
        號000-0000號普通重型機車附載劉○妡（106年10月生
        ，姓名年籍詳卷），沿高雄市楠梓區大學十六街西往東
        行駛至該路段與大學十一街交岔路口時，本應注意行經
        無號誌之交岔路口，車輛應減速慢行作隨時停車之準備
        ，同為直行車或轉彎車者，左方車應暫停讓右方車先行
        ，姚庭汝於上開時間則駕駛車號00-0000號自用小客車
        沿大學十一街南往北直行至該路口時，亦本應注意行經
        無號誌之交岔路口，車輛應減速慢行作隨時停車之準備
        ，而依當時天候晴、日間自然光線、視距良好、柏油路
        面、路面乾燥、道路無缺陷、無障礙物，並無不能注意
        之情狀，李○姿及姚庭汝均疏未注意及此而貿然前行，
        2車因而發生碰撞，造成李○姿因而受有右側股骨粉碎
        性骨折、右側脛骨近端開放性骨折、右側腓骨骨折、右
        髖挫傷、頭部外傷及右上肢挫擦傷等傷害，姚庭汝則受
        有左前胸壁挫傷之傷害。此有本院110年度交簡字第
        1457號刑事簡易判決及臺灣橋頭地方檢察署檢察官110
        年度調偵字第280、281號聲請簡易判決處刑書簡易判決
        處刑書在卷可稽。
  （二）就原告所主張因被告之過失駕駛行為，致受有損害部分
        ，原告之法定代理人李○姿於110 年2 月4 日檢察官偵
        訊時已表明：「（問：109.12.03 才至警局說連同劉○
        妡提告？）是。」、「（問：劉○妡受傷部分已經超過
        6 個月告訴期？）是。這部分我不提告。」），此有臺
        灣橋頭地方法院檢察署檢察官110 年2 月4 日偵訊筆錄
        存卷可佐（該署110 年度偵字第1196號卷第20頁）。
  （三）是以檢察官並未起訴被告駕駛行為造成原告受傷之犯罪
        事實，本院並未受理被告被訴就原告受傷之過失傷害之
        刑事案件，被告並無被訴就原告受傷之過失傷害，且原
        告之法定代理人李○姿於偵查中亦明確答稱就原告受傷
        部分不提告。依照上揭說明，原告自無從於刑事訴訟程
        序中就被告之過失傷害部分附帶提起民事訴訟，則其向
        被告提起本件刑事附帶民事訴訟顯不合法，應予駁回，
        其假執行之聲請，亦失其附麗，應一併駁回。
據上論斷，應依刑事訴訟法第502條第1項前段，判決如主文。
中    華    民    國   111    年    1     月    12    日
                  刑事第四庭  法  官  廖華君
以上正本證明與原本無異。
如不服本判決應於收受本判決後20日內向本院提出上訴書狀，並
應敘述具體理由，如未敘述上訴理由者，應於上訴期間屆滿後20
日內補提理由書狀於本院（均須按他造當事人之人數附繕本）「
切勿逕送上級法院」。
中    華    民    國   111    年    1     月    13    日
                              書記官  顏宗貝